【裁判字號】    97,易,3081
【裁判日期】    971031
【裁判案由】    竊盜
【裁判全文】
臺灣臺北地方法院刑事判決              97年度易字第3081號
公  訴  人  臺灣臺北地方法院檢察署檢察官
被      告  乙○○
上列被告因竊盜案件，經檢察官提起公訴（97年度偵字第18230
、18235 、2197號），本院判決如下：
    主  文
乙○○攜帶兇器，竊盜未遂，累犯，處有期徒刑壹年，扣案之剪
刀壹把沒收；又竊盜，累犯，貳罪，均處有期徒刑伍月，各扣案
之鑰匙壹支沒收。應執行有期徒刑壹年陸月，扣案之剪刀壹把、
鑰匙貳支均沒收。
    事  實
一、乙○○前於民國93年間因竊盜、毒品危害防制條例案件，分
    別經(1)臺灣桃園地方法院93年度易字第89號判決處有期徒刑
    3 年，經提起上訴，再由臺灣高等法院以93年度上易字第15
    82號判決駁回上訴確定；(2)毒品危害防制條例案件，經臺灣
    高等法院以93年度上訴字第2748號判決處有期徒刑10月確定
    ，再經減為有期徒刑5 月；前開(1)、(2)案件合併定應執行有
    期徒刑3 年3 月，執行至96年1 月29日假釋，迄96年8 月29
    日縮短刑期假釋期滿，未經撤銷假釋，未執行之部分以已執
    行論。猶不知悔改，為圖代步，竟均另意圖為自己不法之所
    ，
  (一)於97年8 月11日上午2 時15分許，在臺北市○○區○○街14
    6 號騎樓，見甲○○所有之GEO －871 號重型機車停放該處
    ，認四下無人、有機可趁，遂持自己所有、客觀上足以對人
    之生命、身體產生危險性之剪刀1 把，以刺戳電門之方式著
    手竊取機車之際，幸經路人鄭有仁目擊而上前查詢、報警，
    乙○○即慌張逃逸，而未得手。嗣於97年8 月11日上午3 時
    許，在臺北市○○區○○路76巷9 號樓梯間察看，因神色過
    於奇異，經獲報員警上前盤查後，始查悉上情，並扣得前開
    剪刀1 把。
  (二)於97年8 月12日上午7 時許，在臺北市中山區○○○路○ 段
    77巷16號前，見丙○○使用、邊慧玲所有之QSH －538 號輕
    型機車停放該處，認四下無人、有機可趁，遂持自己所有之
    鑰匙1 支，轉動電門，竊取機車得手。嗣於同日上午10時10
    分許，在臺北市中山區○○○路○ 段60巷49號前，騎乘前開
    機車經員警盤查無法說明機車所有人，而遭逮捕、並扣得上
    開鑰匙1 支，方循線查知上情。
  (三)於97年10月8 日上午6 時許，在臺北市○○○路45巷7 弄24
    號前，見沈秀娥所有之AQN －068 號重型機車停放該處，見
    四下無人，遂持路邊撿拾而占為所有之鑰匙1 支，轉動店門
    ，竊取上開機車得手後代步。嗣於同日上午7 時5 分許，在
    臺北市○○區○○路、南京西路口，騎乘上開機車遇警臨檢
    盤查，始遭逮捕、並扣得上述鑰匙1 支，始查知上情。
二、案經臺北市政府警察局萬華分局、中山分局、大同分局分別
    報請臺灣臺北地方法院檢察署檢察官偵查後起訴，經本院裁
    定進行簡式審判程序。
    理  由
一、訊據被告乙○○就於前開(一)、(二)、(三)所示之時地，分持其所
    有之剪刀、鑰匙竊取被害人甲○○所有之GEO －871 號重型
    機車未得手、邊慧玲所有供丙○○使用之QSH －538 號輕型
    機車得手、沈秀娥所有之AQN －068 號重型機車得手，嗣均
    為警臨檢查獲等事實，於本院調查、審理時均白承不諱（見
    97年10月22日筆錄），且另：
  (一)事實欄(一)之部分：
    1.證人即被害人甲○○、證人即目擊證人鄭有仁均於警訊證
      述明確（依據刑事訴訟法第159 條之5 第1 項前段具有證
      據能力）；
    2.且有扣得之剪刀1把可資相佐；
  (二)事實欄(二)之部分：
    1.證人即被害人丙○○於警訊證述明確（依據刑事訴訟法第
      159 條之5 第1 項前段具有證據能力）；
    2.被告經逮捕後查獲之QSH －538 號機車，業經被害人丙○
      ○指認為使用之機車無訛，並領回保管等情至有贓物認領
      保管單在卷可稽；
    3.且有扣案之機車鑰匙1支可佐；
  (三)事實欄(三)之部分：
    1.證人即被害人沈秀娥之夫曾木根於警訊證述明確（依據刑
      事訴訟法第159 條之5 第1 項前段具有證據能力）；
    2.被告經逮捕後查獲之AQN －068 號機車，業經證人曾木根
      指認為使用之機車無訛，並領回保管等情至有贓物認領保
      管單在卷可稽；
    3.且有扣案之機車鑰匙1支可佐；
  (四)是依上開證人指述內容及卷附之各項文書、證物等補強證據
    已足資擔保被告於本院調查、審理中所為之上開任意性自白
    之真實性，按據刑事訴訟法第156 條之規定，自得據被告前
    開任意性自白及各該補強證據，採信被告任意、真實之自白
    ，認本件事證明確，被告犯行洵堪認定，應予依法論科。
三、核：
  (一)被告於事實欄(一)之行為時於使用之剪刀質地堅硬，足以使重
    力、破壞電門，其於客觀上既均係得持以攻擊人身，對人之
    生命、身體構成威脅，具有相當危險性之器械，自與刑法第
    321 條第1 項第3 款之構成要件相當，是核被告於事實欄(一)
    持用剪刀竊取他人財物而未果之行為，係犯刑法第321 條第
    2 項、第1 項第1 款之加重竊盜罪。被告已著手於犯罪行為
    之實行而不遂，為未遂犯，依刑法第25條第2 項規定，減輕
    其刑。
  (二)被告於事實欄(二)、(三)竊取他人財物之行為，則均係犯刑法第
    320 條第1 項之普通竊盜罪。
  (三)被告前於民國93年間因竊盜、毒品危害防制條例案件，分別
    經(1)臺灣桃園地方法院93年度易字第89號判決處有期徒刑3
    年，經提起上訴，再由臺灣高等法院以93年度上易字第1582
     號 判決駁回上訴確定；(2)毒品危害防制條例案件，經臺灣
    高等法院以93年度上訴字第2748號判決處有期徒刑10月確定
    ，再經減為有期徒刑5 月；前開(1)、(2)案件合併定應執行有
    期徒刑3 年3 月，執行至96年1 月29日假釋，迄96年8 月29
    日縮短刑期假釋期滿，未經撤銷假釋，未執行之部分以已執
    行論，有臺灣高等法院被告前案紀錄表附卷可按，未滿5 年
    ，故意再犯本件有期徒刑以上之罪，為累犯，應依刑法第47
    條第1 項加重其刑。被告所犯上開竊盜三罪犯意個別，行為
    互殊，應分論併罰。爰審酌被告於本院審理時已坦承不諱，
    犯後態度雖佳，然衡量被告自93年起即有連續竊盜前科，除
    本件外，因竊盜案件已經本院97年度簡字第3283號、97 年
    度簡字第3434號判決處有期徒刑5 月、3 月確定，另尚經臺
    灣板橋地方法院檢察署以97年度速偵字第4273號偵查起訴等
    情，有臺灣高等法院被告前案紀錄表在卷可稽，是被告素行
    不良，然其犯罪竊得物品均為機車，而其動機、目的均在於
    代步之用、犯罪時所受之刺激、犯罪之手段、犯人之生活狀
    況、品行、智識程度、犯罪所生之危險或損害、犯罪後之態
    度等一切情狀，判處如主文所示之刑，並合併定其應執行之
    刑，以示懲儆。另扣案之剪刀1 把、鑰匙2 支均為被告供犯
    罪所用之物，且屬被告所有，業經被告供承明確，爰依刑法
    第38條第1 項第2 款之規定沒收。另被告自前次96年1 月29
    日假釋後，迄本件案發之97年8 月間，已有1 年6 月未再犯
    竊盜案件，顯見被告於前次徒刑之執行已足收矯治之效，且
    被告本件三次竊盜機車、及另本院97年度簡字第3283號、97
    年度簡字第3434號竊盜案件，均係竊取機車，而被告竊取機
    車係因腳部受傷、行動不便，業經本院當庭檢視明確，是被
    告竊取機車均係於經濟狀況不佳、為代步之用，始出下策，
    並非因有竊盜犯罪之慣習至明，而與竊盜犯贓物犯保安處分
    條例第3 條第1 項所指之情形不合，自無宣告保安處分之必
    要，併此敘明。
據上論斷，應依刑事訴訟法第299 條第1 項前段，刑法第321 條
第2 項、第1 項第1 款、第320 條第1 項、第47條第1 項、第38
條第1 項第2 款、第51條第5 款，刑法施行法第1 條之1 ，判決
如主文。
本案經檢察官黃士元到庭執行職務
中    華    民    國    97    年    10    月    31    日
                        臺灣臺北地方法院刑事第十四庭
                                法  官  郭惠玲
如不服本判決，應於判決送達後10日內向本院提出上訴狀（應抄
附繕本）。告訴人或被害人如對於本判決不服者，應具備理由請
求檢察官上訴，其上訴期間之計算係以檢察官收受判決正本之日
期為準。
上正本證明與原本無異。
                                書記官  田華仁
中    華    民    國    97    年    10    月    31    日
附錄本案論罪科刑法條全文：
刑法第320條（普通竊盜罪、竊佔罪）
意圖為自己或第三人不法之所有，而竊取他人之動產者，為竊盜
罪，處5 年以下有期徒刑、拘役或5 百元以下罰金。
意圖為自己或第三人不法之利益，而竊佔他人之不動產者，依前
項之規定處斷。
前二項之未遂犯罰之。
刑法第321條（加重竊盜罪）
犯竊盜罪而有左列情形之一者，處6 月以上、5 年以下有期徒刑
：
一、於夜間侵入住宅或有人居住之建築物、船艦或隱匿其內而犯
    之者。
二、毀越門扇、牆垣或其他安全設備而犯之者。
三、攜帶兇器而犯之者。
四、結夥三人以上而犯之者。
五、乘火災、水災或其他災害之際而犯之者。
六、在車站或埠頭而犯之者。
前項之未遂犯罰之。


司法院資訊處製作；財團法人民間司法改革基金會備份。
